臺灣高等法院高雄分院刑事判決　　　　　九十一年度上訴字第一二五號
　　上　訴　人　臺灣高雄地方法院檢察署檢察官
　　被　　　告　乙○○
右上訴人因被告違反毒品危害防制條例案件，不服臺灣高雄地方法院九十年度訴字第
一六一Ｏ號，中華民國九十年十二月十九日第一審判決（起訴案號：臺灣高雄地方法
院檢察署九十年度毒偵字第二九二Ｏ號、及移送併辦案號：九十年度毒偵字第二九八
Ｏ號）提起上訴，本院判決如左：
    主  文
原判決撤銷。
乙○○連續施用第一級毒品，累犯，處有期徒刑拾月。
扣案之第一級毒品海洛因壹小包淨重零點貳貳公克（包裝重零點貳參公克），及五小
包合計淨重零點陸伍公克（包裝重零點柒捌公克），沒收銷燬之。
    事  實
一、乙○○曾於民國八十三年間，因違反肅清煙毒條例案件，經法院判處有期徒刑三
    年二月確定，甫於八十六年七月二十八日執行完畢。又於八十八年間，因施用毒
    品案件，經原審以八十八年度毒聲字第五二三四號裁定送勒戒處所觀察、勒戒，
    結果認有繼續施用毒品傾向，再以八十八年度毒聲字第五八二○號裁定施以強制
    戒治處分，復因戒治期滿三個月，成績經評定為合格，經原審以八十九年度毒聲
    字第二二五○號裁定停止戒治，並交付保護管束，嗣於八十九年四月二十一日保
    護管束期滿後，由台灣高雄地方法院檢察署檢察官於八十九年八月十七日以八十
    九年度戒毒偵字第八八三號不起訴處分確定。詎於五年內又基於施用第一級毒品
    之概括犯意，於八十九年五月六日，在高雄縣旗山鎮河川邊，施用第一級毒品海
    洛因一次；復於同年六月二十一日二十三時許，及同年九月十四日九時，各回溯
    二十四小時內之某時止，各在高雄縣旗山鎮某處，施用第一級毒品海洛因一次，
    嗣分別於九十年五月九日、六月二十一日二十三時許，及九月十四日九時許，分
    別在高雄縣旗山鎮○○○街、和春技術學院前及旗山鎮○○路八號為警查獲。第
    二次查獲時，並扣得第一級毒品海洛因一小包淨重○‧二二公克（包裝重○‧二
    三公克）。第三次查獲時，並扣得乙○○與范其甲共有之海洛英五小包合計淨重
    Ｏ‧六五公克（包裝重Ｏ‧七八公克）。
二、案經高雄縣警察局旗山分局報告臺灣高雄地方法院檢察署檢察官偵查起訴及移送
    原審與本院併案審理。
    理  由
一、前揭事實訊據被告乙○○坦承不諱，而被告前後三次為警查獲時，經採尿送驗結
    果，均呈嗎啡陽性反應，此分別有高雄縣政府衛生局九十年五月二十八日九十年
    煙檢字第八八七號、九十年七月十三日九十煙檢第一一八四號、九十年十月十九
    日煙檢字第一七一四號，煙毒尿液檢驗成績書各乙紙在卷可稽；另經原審將被告
    上開第二次為警查獲時所採集之尿液送高雄醫學大學附設中和紀念醫院，以酵素
    免疫分析法及氣相層析質譜儀法複驗結果，亦呈嗎啡陽性反應，復有該醫院九十
    年九月三日濫用藥物尿液檢驗報告一紙在卷足憑。第三次查獲之五小包海洛英，
    雖被告與范其甲均否認所有，然此五小包毒品，既在二人同住之房內所查獲，應
    認係二人所共有。此外，二次扣案疑似海洛因之白色粉末，確係第一級毒品海洛
    因，復有法務部調查局編號000000000號及000000000號鑑定
    通知書各一紙附卷可參，事證明確，從而其有於前揭時間施用第一級毒品之犯行
    ，洵堪認定。又被告曾於八十八年間，因施用毒品案件，經原審以八十八年度毒
    聲字第五二三四號裁定送勒戒處所觀察、勒戒，結果認有繼續施用毒品傾向，再
    以八十八年度毒聲字第五八二○號裁定施以強制戒治處分，復因戒治期滿三個月
    ，成績經評定為合格，經原審以八十九年度毒聲字第二二五○號裁定停止戒治，
    並交付保護管束，嗣於八十九年四月二十一日保護管束期滿後，由台灣高雄地方
    法院檢察署檢察官於八十九年八月十七日以八十九年度戒毒偵字第八八三號不起
    訴處分確定，有前開不起訴處分書一紙附卷可佐，其於五年內再犯毒品危害防制
    條例第十條之罪，依同條例第二十條第三項之規定，應依法論科。
二、核被告所為，係犯毒品危害防制條例第十條第一項之罪。其持有毒品之低度行為
    為施用毒品之高度行為所吸收，不另論罪。被告前後兩次施用第一級毒品之行為
    ，時間緊接，所犯構成要件相同之罪，顯係基於概括犯意為之，為連續犯，應依
    刑法第五十六條之規定，以一罪論，並加重其刑。又被告曾於八十三年間，因違
    反肅清煙毒條例案件，經法院判處有期徒刑三年二月確定，甫於八十六年七月二
    十八日執行完畢，有台灣高等法院被告全國前案紀錄表及台灣高雄地方法院檢察
    署刑案資料查註紀錄表各一份在卷可按，其前受有期徒刑之執行完畢後，五年內
    再犯本件最重本刑為有期徒刑以上之罪，為累犯，應依刑法第四十七條之規定，
    遞加重其刑。原審據以論罪科刑，固非無見，但未及論究第三次被查獲之犯行，
    自有未合，檢察官上訴執此指摘原判決不當，為有理由，應予撤銷改判。爰審酌
    被告施用毒品之犯行，性質上乃屬對自我身心健康之自戕行為，其行為本身對社
    會所造成之損害並非直接、巨大，及其犯罪動機、目的、手段、所生危害，以及
    被告前已有施用毒品之犯行，經戒治後仍不知悔改等之一切情狀，量處如主文所
    示之刑。第二次查獲扣案之第一級毒品海洛因一小包淨重○‧二二公克（包裝重
    ○‧二三公克）。第三次查獲扣案之海洛英五小包合計淨重Ｏ‧六五公克（包裝
    重Ｏ‧七八公克）確為第一級毒品海洛因等情，已如前述，應依毒品危害防制條
    例第十八條之規定，予以宣告沒收並銷燬之。
三、移送併案部分，被告施用毒品之犯行，與起訴部分，時間緊接，所犯為構成要件
    相同之罪，顯係基於概括犯意為之，具有連續犯之裁判上一罪之關係，本院自當
    併予裁判，附此敘明。
據上論斷，應依刑事訴訟法第三百六十九條第一項前段、第三百六十四條、第二百九
十九條第一項前段，毒品危害防制條例第十條第一項、第十八條第一項前段，刑法第
十一條前段、第五十六條、第四十七條，判決如主文。
本案經檢察官朱文彬到庭執行職務。
中    華    民    國     九十一     年       二       月     二十六     日
                              臺灣高等法院高雄分院刑事第九庭
                                  審判長法官  張明松
                                        法官  任森銓
                                        法官  江泰章
右正本證明與原本無異。
如不服本判決應於收受本判決後十日內向本院提出上訴書狀，其未述上訴理由者，
並得於提起上訴後十日內向本院補提理由書狀（均須按他造當事人之人數附繕本)「
切勿逕送上級法院」。
                                      書記官  郭榮芳
中    華    民    國     九十一     年       二       月     二十七     日
                                                                        Ｆ
附錄本判決論罪之法條：
毒品危害防制條例第十條第一項：
施用第一級毒品者，處六月以上五年以下有期徒刑。
                                                                        Ｆ
